【裁判字號】    98,訴,605
【裁判日期】    980709
【裁判案由】    違反槍砲彈藥刀械管制條例
【裁判全文】
臺灣桃園地方法院刑事判決               98年度訴字第605號
公  訴  人  臺灣桃園地方法院檢察署檢察官
被      告  甲○○
指定辯護人  本院公設辯人  乙○○
上列被告因違反槍砲彈藥刀械管制條例案件，經檢察官提起公訴
（98年度偵字第3285號），本院判決如下：
    主  文
甲○○未經許可寄藏可發射子彈具有殺傷力之改造手槍，累犯，
處有期徒刑年肆月，併科罰金新臺幣陸萬元，罰金如易服勞役
，以新臺幣壹仟元折算壹日。扣案如附表編號一、三所示之物，
沒收之。
    事  實
一、甲○○前於民國95年間，因妨害風化及妨害公務案件，經本
    院分別判處有期徒刑3 月、2 月確定，嗣並經聲請減刑為有
    期徒刑1 月又15日、1 月，及定應執行刑為有期徒刑2 月又
    15日確定後，在96年10月15日易科罰金執行完畢。詎其明知
    具有殺傷力之改造手槍及子彈係屬槍砲彈藥刀械管制條例所
    列管之違禁物，未經中央主管機關許可，不得持有、寄藏，
    竟仍於97年5 月間某日，在桃園縣中壢市「YES KTV 」附近
    ，受真實姓名年籍不詳綽號「港仔」之成年男子所託，代為
    保管如附表編號一所示可發射子彈具有殺傷力之手槍1 支，
    及如附表編號二、三所示具有殺傷力之子彈共8 顆後，即將
    之藏放於桃園縣中壢市○○路○ 段61巷20弄8 號住處之衣櫃
    內，而無故寄藏之。嗣於98年1 月23日中午12時50分許，為
    警持搜索票於上址查獲，始知悉上情，並扣得如附表所示之
    物。
二、案經桃園縣政府警察局移請臺灣桃園地方法院檢察署檢察官
    偵查後提起公訴。
    理  由
壹、程序事項：
    本案認定犯罪事實所引用之本案卷內所有卷證資料（包含文
    書證據、物證等證據），並無證據證明係公務員違背法定程
    序所取得，且被告甲○○及其指定辯護人，於本院審理終結
    前就卷內所有之卷證資料之證據能力均表示無意見，又卷內
    之文書證據，亦無刑事訴訟法第159 條之4 之顯有不可信之
    情況與不得作為證據之情形，則依刑事訴訟法第159 條之 5
    之規定，本案認定犯罪事實所引用之本案卷證所有文書證據
    、物證等證據，均有證據能力。
貳、實體事項：
一、上揭犯罪事實，業據被告甲○○迭於警詢、偵查及本院審理
    中供承不諱；且扣案如附表所示之槍枝、子彈，經送請內政
    部警政署刑事警察局鑑定後，槍枝部分（即如附表編號一所
    示）認係改造手槍，由仿FN廠1910型半自動手槍製造之槍枝
    （含彈匣1 個），換裝土造金屬抓子鉤、槍管而成，擊發功
    能正常，可供擊發適用子彈使用，認具殺傷力；而子彈部分
    （即如附表編號二、三所示）則均認係非制式子彈，由金屬
    彈殼組合直徑8.0 ±0.5 mm金屬彈頭而成，採樣2 顆試射（
    即如附表編號二所示），可擊發，認均具殺傷力，有該局98
    年3 月19日刑鑑字第0980016189號槍彈鑑定書1 份在卷可稽
    ；此外，復有查獲現場照片附卷可佐，堪認被告之自白與事
    實相符，而堪以採信。準此，本案事證明確，被告犯行洵堪
    認定，應依法論科。
二、核被告甲○○所為，係犯槍砲彈藥刀械管制條例第8 條第 4
    項之未經許可寄藏可發射子彈具有殺傷力之改造手槍罪，及
    同條例第12條第4 項之未經許可寄藏具有殺傷力之子彈罪（
    起訴書誤載為第11條第4 項）。被告以一行為同時寄藏具有
    殺傷力之槍枝及子彈，為想像競合犯，應從重論以未經許可
    寄藏可發射子彈具有殺傷力之改造手槍罪。又被告前於95年
    間，因妨害風化及妨害公務案件，經本院分別判處有期徒刑
    3 月、2 月確定，嗣並經聲請減刑為有期徒刑1 月又15日、
    1 月，及定應執行刑為有期徒刑2 月又15日確定後，在96年
    10 月15 日易科罰金執行完畢等情，有臺灣高等法院被告前
    案紀錄表在卷可憑，其於有期徒刑執行完畢後，5 年內故意
    再犯本案有期徒刑以上之罪，為累犯，應依刑法第47條第 1
    項之規定，加重其刑。爰審酌被告未經許可寄藏具有殺傷力
    之改造手槍、子彈之行為，具有顯在之危險性，嚴重威脅社
    會治安，惟念及其於犯後均能坦承犯行，態度良好，併本案
    所查獲之槍枝、子彈數量尚非眾多等一切情狀，量處如主文
    所示之刑，並就罰金部分諭知易服勞役之折算標準。扣案如
    附表編號一、三所示之槍枝、子彈，經鑑定後均具有殺傷力
    一節已如上述，自屬違禁物無訛，爰併依刑法第38條第1 項
    第1 款之規定，不問屬於犯人與否，宣告沒收之；至扣案如
    附表編號二所示之子彈2 顆，因業經試射而喪失違禁物之性
    質，自無庸併為沒收之諭知，附此敘明。
據上論斷，應依刑事訴訟法第299 條第1 項前段，槍砲彈藥刀械
管制條例第8 條第4 項、第12條第4 項，刑法第11條前段、第55
條、第47條第1 項前段、第42條第3 項前段、第38條第1 項第 1
款，判決如主文。
本案經檢察官丁俊成到庭執行職務。
中    華    民    國    98    年    7     月     9    日
                    刑事第十庭  審判長法  官   江德民
                                      法  官   陳添喜
                                      法  官   蘇昌澤
以上正本證明與原本無異。
如不服本判決應於收受判決後10日內向本院提出上訴書狀，並應
敘述具體理由。其未敘述上訴理由者，應於上訴期間屆滿後20日
內向本院補提理由書 (均須按他造當事人之人數附繕本)「 切勿
逕送上級法院」。
                                      書記官   田宜芳
中    華    民    國    98    年    7     月    10    日
附錄論罪科刑依據之法條：
槍砲彈藥刀械管制條例第8條
未經許可，製造、販賣或運輸鋼筆槍、瓦斯槍、麻醉槍、獵槍、
空氣槍或第4 條第1 項第1 款所定其他可發射金屬或子彈具有殺
傷力之各式槍砲者，處無期徒刑或5 年以上有期徒刑，併科新臺
幣1 千萬元以下罰金。
未經許可，轉讓、出租或出借前項所列槍枝者，處5 年以上有期
徒刑，併科新臺幣1 千萬元以下罰金。
意圖供自己或他人犯罪之用，而犯前二項之罪者，處無期徒刑或
 7 年以上有期徒刑，併科新臺幣 1 千萬元以下罰金。
未經許可，持有、寄藏或意圖販賣而陳列第 1 項所列槍枝者，處
 3 年以上10年以下有期徒刑，併科新臺幣700 萬元以下罰金。
第 1 項至第 3 項之未遂犯罰之。
槍砲彈藥刀械管制條例第12條
未經許可，製造、販賣或運輸子彈者，處 1 年以上 7 年以下有
期徒刑，併科新台幣 500 萬元以下罰金。
未經許可，轉讓、出租或出借子彈者，處 6 月以上 5 年以下有
期徒刑，併科新台幣 300 萬元以下罰金。
意圖供自己或他人犯罪之用，而犯前二項之罪者，處 3 年以上
10 年以下有期徒刑，併科新台幣 700 萬元以下罰金。
未經許可，持有、寄藏或意圖販賣而陳列子彈者，處 5 年以下有
期徒刑，併科新台幣 300 萬元以下罰金。
第 1 項至第 3 項之未遂犯罰之。
附表：
┌──┬─────────┬──┬────────┬─────┬───────┐
│編號│物   品   名   稱 │數量│ 製  造  方  式 │ 槍枝管制 │鑑  定  結  果│
│    │                  │    │                │ 編    號 │              │
├──┼─────────┼──┼────────┼─────┼───────┤
│ 一 │改造手槍，由仿FN廠│1 支│換裝土造金屬抓子│0000000000│擊發功能正常，│
│    │1910型半自動手槍製│    │鉤、槍管而成    │          │可供擊發適用子│
│    │造之槍枝（含彈匣 1│    │                │          │彈使用，認具殺│
│    │個）              │    │                │          │傷力          │
├──┼─────────┼──┼────────┼─────┼───────┤
│ 二 │非制式子彈        │2 顆│由金屬彈殼組合直│無        │經試射，可擊發│
│    │                  │    │徑8.0 ±0.5mm 金│          │，認具殺傷力  │
│    │                  │    │屬彈頭而成      │          │              │
├──┼─────────┼──┼────────┼─────┼───────┤
│ 三 │非制式子彈        │6 顆│同上            │無        │未經試射，但經│
│    │                  │    │                │          │採樣如編號二所│
│    │                  │    │                │          │示子彈試射後，│
│    │                  │    │                │          │可擊發，故認亦│
│    │                  │    │                │          │具殺傷力      │
└──┴─────────┴──┴────────┴─────┴───────┘


司法院資訊處製作；財團法人民間司法改革基金會備份。
